臺灣臺北地方法院民事判決　　　　　　　94年度訴字第1097號
原　　　告　國防部軍備局生產製造中心第二○二廠
法定代理人　戊○○
訴訟代理人　劉龍飛律師
　　　　　　丁○○
　　　　　　甲○○
被　　　告　源璨有限公司
法定代理人　丙○○
被　　　告　林鴻文(原瑩駿有限公司負責人)
前列二人共同
訴訟代理人　乙○○
被　　　告　陳潔如(原聯恒興業有限公司負責人)
　　　　　　　　　　　　號3樓.
上列當事人間請求損害賠償等事件，本院於民國94年5月3日言詞
辯論終結，判決如下：
    主  文
被告源璨有限公司應給付原告新台幣肆拾玖萬陸仟捌佰元，並自
民國九十三年十一月三日起至清償日按年息百分之五計算利息。
被告林鴻文應給付原告新台幣壹佰肆拾壹萬柒仟伍佰元，暨自民
國九十三年十一月二十六日起至清償日止按年息百分之五計算利
息。
被告陳潔如應給付原告新台幣拾伍萬仟柒佰貳拾元，暨自民
國九十三年十一月二十四日起至清償日止按年息百分之五計算利
息。
原告其餘之訴駁回。
訴訟費用由被告源璨有限公司負擔十五分之三，由被告林鴻文負
擔三分之二，由被告陳潔如負擔十五分之二。
本判決第一項得假執行，但被告源璨有限公司如以新台幣肆拾玖
萬陸仟捌佰元為原告供擔保後得免為假執行。
本判決第二項於原告以新台幣肆拾捌萬元為被告林鴻文供擔保後
得假執行，但被告林鴻文如以新台幣壹佰肆拾壹萬柒仟伍佰元為
原告供擔保後得免為假執行。
本判決第三項得假執行，但被告陳潔如如以新台幣拾伍萬仟
柒佰貳拾元為原告供擔保後得免為假執行。
原告其餘假執行之聲請駁回。
    事實及理由
一依兩造所簽「訂購軍品合約」所附「採購契約通用條款」第23
  條「爭議處理」第2款約定：「如因本契約爭議所生訴訟，合
  意定台灣台北地方法院為第一審管轄法院」，故本院有管轄權
  。
二原告主張：
  (一)被告源璨有限公司（下稱源璨公司）於民國92年12月10日投
    標原告「120砲管毛胚等二項」採購公告招標案，以新台幣
    （下同）2,372,000元決標後並於92年12月17日簽約。「訂
    購軍品合約」所附「規格附件」備註9之(二)訂明：「單批交
    貨逾期達15天者，買方得辦理該批解約。如單批交貨逾期達
    30天者，則以承商違約論處，以上所述買方得終止或解除契
    約並沒收相對履保金，重購差價由承商負責賠償」，「採購
    契約通用條款」第15條第3款項下之(2)及第17條第3款等等，
    亦皆訂有因乙方（承商即被告）違約而解約者甲方（原告）
    所重購之差價由承商負擔賠償之明文規定。系爭本件被告所
    交軍品嗣經檢驗「全數不合格」，抑且各批交貨期均已逾期
    (第1批逾15日、第2批逾35日，且均不合格），遂由原告函
    知被告解約，且依政府採購法第101條序文之規定特教示敘
    明：若認有不實時「得於收受本函之次日起20日內以書面向
    本廠提出異議，如未提異議本廠將依法刊登政府採購公報」
    。被告嗣雖曾以傳真說明其不合格僅係「衝擊試片厚度稍逾
    公差」為之異議，然當經原告函復異議處理結果（仍維解約
    原議）並再次教示告知得於15日內以書面向工程會採購申訴
    審議委員會提出申訴，否則將刊登政府採購公報。惜渠既未
    聲請履約調解亦未依法申訴，原告本於政府機關之職責乃予
    刊登公報。系爭「120砲管毛胚等2項」購案，因屬武器生產
    亟需完成之戰備案件之一，原告遂公告招標重購，並特函知
    被告出席該重購決標會場。嗣經由「榮剛材料科技股份有限
    公司」以2,868,800元決標得標及簽約，而原告乃再於93年
    10月28日以雙掛號函知被告重購之差價為496,800元，請其
    於文到後20日內繳交，此且經其於93年11 月2日收執（93年
    11月3日起計算利息）。
  (二)被告林鴻文係瑩駿有限公司（下稱瑩駿公司）負責人（「源
    璨有限公司」之負責人丙○○亦為瑩駿公司之最大股東，且
    兩公司之投標簽約地址均同為「鶯歌鎮○○街184號1樓」）
    。依經濟部中部辦公室94年11月24.經中辦三字第
    09430866210號函查告：「瑩駿有限公司業經本部93年9月23
    日經授中字第09332764610號函核准解散登記在案」。被告
    林鴻文所屬之瑩駿公司前於92年9月23日以3,723,300元得標
    原告所公告招標之「60砲管毛胚」購案，兩造嗣於92年9月
    29日簽約「訂購軍品合約」並附規格附件、契約通用條款等
    。依上開「訂購軍品合約」規格附件備註第9條(二)之約定：
    「如單批交貨逾期達50天者，則以承商違約論處，買方得終
    止或解除契約並沒收相對履保金，重購差價由承商負責賠償
    」；且依所附採購契約通用條款第17條第1、3款亦約定：「
    乙方有違反第5條第7項（第7項第6款：未依契約規定期限履
    行契約之一部或全部）之情事者，甲方得以書面通知終止或
    解除契約之全部或一部」、「甲方前依項（款）終止或解約
    者，得洽其他廠商完成被終止或解除之契約，所增加之費用
    由乙方負擔」；另依該通用條款第20條第6款後段復載明：
    乙方公司如因改組變更合併不能承擔原契約義務時，甲方得
    解除契約，除沒收履約保證金外，其原公司（契約商）負責
    人應連帶負擔賠償重購原貨品之差價及一切甲方因此所受之
    損失。瑩駿公司得標簽約後逾期50天以上仍未依約交付軍品
    ，原告乃依約函告解約，並教示依政府採購法得提出異議，
    嗣因渠於法定異議期間屆滿未提異議，原告遂刊登政府採購
    公報，並另通告其解約重購事宜促其派員出席開標實重購開
    標作業，惜該公司均置之不理。案經公開招標結果，亦由榮
    剛科技股份有限公司以5,148,000元最低價得標、簽約及履
    約完畢。從而，原告乃依約於93年4月13日以昭梧字第
    0930001726號書函告知瑩駿公司重購決標金額，並明確告知
    「本廠依前案合約之採購通用條款第17條第三項規定辦理後
    續差價求償事宜」，且另於93年11月19日再次函催繳交。孰
    料，瑩駿公司收悉原告依約求償重購差價之前函（93.4.13.
    昭梧字第0930001726號）後，明知原告對該公司具有差價請
    求權，乃由其負責人即被告林鴻文於93年9月23日私下完成
    辦理該公司解散登記事宜，渠自認此則可逞規避原告向其公
    司依約求償之目的（自93年9月24日起算利息）。
  (三)被告陳潔如所屬之聯恒興業有限公司（下稱聯恒公司），曾
    於92年11月11日以4,379,531元得標原告所公告招標之「二
    叉型熱縮套管等38項案」購案，兩造並於92年11月18 日簽
    約「訂購軍品合約」並附有規格附件及契約通用條款等。後
    因其無法完成規格附件備註3所定「自簽約日後90日內乙次
    交貨」之約定，乃於93年1月13日來函陳情要求「申請本案
    解約」，原告鑑於該公司既表明解約，且依所附通用條款第
    17條第1、3款之規定「乙方有違反第5條第7項之情事者…(四)
    可歸責於乙方之事由致全部終止或解除契約」，乃於93年1
    月29日函知該公司：同意解約、並將刊登政府採購公報；因
    其未提異議，嗣遂依法刊登公報。原告隨後於93年3月8日以
    公務電話通知該公司負責人陳潔如：重購案將於93年3月8日
    13時辦理開標作業，請其派員出席；並由被告親自於電話中
    覆稱：「好的，本人將親自前往」，原告對該件購案經重新
    公告招標之結果，由港商「安費諾東亞有限公司」台灣分公
    司以4,738,921元得標，並經原告於93年3月15日以昭梧字第
    0930001249號書函通告該公司，且重申將依約辦理後續差價
    求償事宜。安費諾東亞有限公司台灣分公司，亦經簽約、履
    約完畢在案，即扣減價款5,670元後實付該港商4,733,251
    元，而原告亦再於93年10月7日及93年11月19日分以昭梧字
    第0930004710號及0000000000號二書函告知該公司，並催促
    繳交依約重購差價之賠償金額353,720元，經該公司於93年
    11月23日收執（自93年11月24日起計算利息）。豈料，被告
    陳潔如即聯恒公司負責人，竟於93年12月10日辦妥公司解散
    ，欲以此逞其規避原告依約求償之目的。
  (四)並聲明：
    1.被告源璨公司應賠償原告496,800元，並自93年11月3日起
      至清償日按年息5%計算之利息。
    2.被告林鴻文應賠償原告1,417,500元，暨自93年9月24日起
      至清償日止按年息5%計算之利息。
    3.被告陳潔如應賠償原告353,720元，暨自93年11月24日起
      至清償日止按年息5%計算之利息。
    4.原告願供擔保請准宣告假執行。
三被告源璨有限公司、林鴻文則以：本件製程重點在機械製造加
  工，即鍛製及機製尺碼加工，故原告要被告報價，被告不僅予
  報價且做成本分析，被告報價向來童叟無欺，可供公評，因此
  參投標承製，何來無力承製之議。原告要被告交貨，被告通知
  並交試桿及試片貨等，原告僅通知被告試片有一個尺寸不符，
  逕予解約。僅告知逾期既同意交貨又說逾期，後又說試片某個
  尺寸逾公差，被告要求退回檢測，果有此事用一天工修飾即可
  完成。原不合格件僅是檢驗項其中之一，可以熱處理調質或製
  試片 (試桿皆合格)時衝擊R角做在公差尺寸上限即可合格。重
  新開標後，突然限制投商資格，註明有合格類似製造、供應或
  可取得熔煉機具云云等，實不解其意。原告捨本逐末，將原案
  再重新開標，以原物料中之熔煉，附帶曾承製合格者為限制條
  件，是擺明指定投標商。被告承製購案後，即將MIL-S-46119C
  美軍規格譯成中文，皆按規範中規中矩製造，材料亦來自日本
  大同製作所一級料，熱處理亦選用最俱水準高力公司為協力廠
  ，製程中也有委託工研院測試檢驗，品質無訛。本件解約重購
  後，限制廠商資格，排除其他廠商，量身定製給何文明代理的
  榮鋼公司以高於常理之價格得標，事後又要求被告賠償重購後
  之價差，為不合理等語，資為抗辯。並聲明：原告之訴及其假
  執行之聲請均駁回。
四被告陳潔如則以：聯恒公司確實因無法履行「自簽約後90日內
  乙次交貨」之約定而主動申請解約，聯恒公司無法履約之理由
  乃因製造商 (泰科公司)工廠搬遷，生產用機具設備校驗磨合
  需費時日，又聯恒公司何以需受制於該製造商不尋其他管道，
  乃因本案有95%以上的商品為該廠所製且無可替代。當此問題
  確立後，被告即洽詢原告採購及使用單位述明原由並詢問本案
  修約之可能性，多方一致傾向合約既已簽訂實難有轉圜且本案
  確有其截繳之急迫性，並希望聯恒公司能儘速處置，被告幾經
  思量後，決定以基於對原告最有利方向理，即儘速將採購權交
  還原告。自93年1月13日聯恒公司申請解約起至93年3月8日本
  案重新開標止，聯恒公司接獲2封函告，文內清楚敘明原告將
  行使之權利「沒收聯恒公司履約保證金219,000元、停止聯恒
  公司投標權1年」，但未敘明「未來將求償重購差價」。被告
  於解約後曾向原告表達於重購開標時觀標的意願，想或許可以
  立即提出分析便於原告參考以彌補聯恒公司所造成之不便，但
  截至標期結束並未接獲原告的觀標邀請。見原告提出之開標記
  錄登載製造商 (泰科公司)有參與投標，一則以釋重負一則以
  婉惜，釋重負的是，產線已穩定交期沒問題，不致影響原告截
  繳之急迫，惋惜的是，被告未能於開標當時將此訊息傳達原告
  ，以利原告要求投標商減價或議價之參考。被告並非以為解散
  公司即可逃避應負之責，被告絕非惡意拒繳亦竭誠願意面對重
  購差價，惟聯恒公司遭原告沒入219,000元履保金及停權處分
  後頓失營收來源，更無力籌措此筆重購差價，1罪3罰實非被告
  所能擔負。並聲明：(一)原告之訴及其假執行之聲請均駁回。(二)
  如受不利判決願供擔保免為假執行。
五原告主張之事實，業據其提出原告與源璨公司之訂購軍品合約
  ( 見本院卷第14-25頁)、93年4月26日解約書函 (見本院卷第
  26-27頁)、源璨公司傳真 (見本院卷第28頁)、原告93年5月21
  日書函 (見本院卷第29-30頁)、原告簽及公告 (見本院卷第
  31-32頁)、原告93年6月7日函告重購開標書函 (見本院卷第
  33-34頁)、原告93年6月24日函告開標結果書函 (見本院卷第
  35-36頁)、原告93年10月28日價差求償書函 (見本院卷第
  37-38頁)、經濟部中部辦公室檢送源璨公司變更登記表、瑩駿
  公司93年9月23日經核准解散登記函 (見本院卷第39-48頁)、
  原告92年9月23日開標記錄 (見本院卷第49頁)、原告與瑩駿公
  司之訂購軍品合約 (見本院卷第51-61頁)、93年3月4日解約書
  函 (見本院卷第62-63頁)、原告93年4月1日函告重購開標書函
  (見本院卷第65-69頁)、原告93年4月13日函告開標結果書函 (
  見本院卷第70-74頁)、原告93年11月19日價差求償書函 (見本
  院卷第75-77頁)、92年11月11日決標紀錄 (見本院卷第82頁)
  、原告與聯恒公司之訂購軍品合約 (見本院卷第83-95頁)、原
  告93年1月13日陳情書 (見本院卷第96頁)、93年1月29日函告
  解約書函 (見本院卷第97-98頁)、原告93年3月8日12時45分公
  務電話紀錄 (見本院卷第102頁)、標單 (見院卷第103頁)、93
  年3月15日函告開開標結果書函 (見本院卷第104-105頁)、原
  告93年9月30日函告付款結案書函 (見本院卷第106-110頁)、
  93 年10月7日及93年11月19日差價求償書函 (見本院卷第
  111-113 頁)、臺北市政府94年1月25日函聯恒公司已公告廢止
  並檢送聯恒公司登記表 (見本院卷第115-120頁)為證，又被告
  源璨公司、被告林鴻文訴訟代理人陳明：「有關原告所述源璨
  公司交貨經檢驗不合格，確實有檢驗不合格、交貨逾期15天及
  30天以上... 有關被告林鴻文部分，瑩駿公司確實交貨逾期50
  天以上，原證12號林鴻文有收到交給我處理。」 (見本院卷第
  159頁)，應認原告之主張為真實。
六被告鴻璨公司部分：
  (一)原告與被告鴻璨公司所簽訂購軍品合約之「FK93044P037規
    格附件」備註九、成品檢驗結果處方式(二)約定：「單批交貨
    逾期達15天者，買方得辦理該批解約，如單批交貨逾期達30
    天者，則以承商違約論處，以上所述買方得終止或解除契約
    並沒收相對履保金，重購差價由承商負責賠償，．．．」 (
    見本院卷第17頁)被告既未能依約定時限交貨，且契約經原
    告解除，乃由原告公告向其他廠商招標重購，則原告依約得
    請求被告賠償該差價。
  (二)被告抗辯重購時更改競標廠商資格致重購價格太高部分，經
    查：
    1.政府採購法之子法「投標廠商資格與特殊或巨額採購認定
      標準（以下簡稱『認定標準』）」第2條規定：「機關辦
      理採購，得依採購案件之特性及實際需要，就下列事項訂
      定投標廠商之基本資格，並載明於招標文件：一與提供招
      標標的有關者。二與履約能力有關者。」第3條規定：「
      機關依前條第1款訂定與提供招標標的有關之基本資格時
      ，得依採購案件之特性及實際需要，就下列事項擇定廠商
      應附具之證明文件：一廠商登記或設立之證明。．．．二
      廠商納稅之證明。．．．」第4條規定：「機關依第2條第
      2款訂定與履約能力有關之基本資格時，得依採購案件之
      特性及實際需要，就下列事項擇定廠商應附具之證明文件
      或物品：一廠商具有製造、供應或承做能力之證明。．．
      ．二廠商具有如期履約能力之證明。．．．」 (見本院卷
      第185-186頁)
    2.本件被告源璨公司因無製造之能力，於搶標後再行四處設
      法籌交該項軍品，衍成被告源璨公司逾期無法交貨致須解
      約，影響國軍軍品生產及戰備整備，從而原告依前揭規定
      於第2次招標 (重購)時載明須具履約能力：曾完成類似製
      造、供應、承做之契約及驗收合格證明或得標後7日內可
      取得履約所需之設備或場所之證明文件，尚難認為係不當
      限制投標廠商資格。又重購係以當時的市場行情、採購商
      情、訪價結果為參考依據，並無重購須以前標的金額為依
      據之規定，且公告招標後，只要廠商進入底價就要進入決
      標，至於決標的金額原告事前無法得知。從而，被告所辯
      更改廠商資格才使重購價格太高云云尚難採信。
七被告林鴻文部分：
  (一)原告與瑩駿公司於92年9月29日所簽訂購軍品合約之「
    FK93011P017規格附件」備註九、成品檢驗結果處方式(二)約
    定：「單批交貨逾期達20天者，買方得辦理該批解約，如單
    批交貨逾期達50天者，則以承商違約論處，以上所述買方得
    終止或解除契約並沒收相對履保金，重購差價由承商負責賠
    償，．．．」 (見本院卷第53頁)。瑩駿公司既未能依約定
    時限交貨，且契約經原告解除，乃由原告公告向其他廠商招
    標重購，則原告依約得請求瑩駿公司賠償該差價。
  (二)被告林鴻文原係瑩駿公司負責人，瑩駿公司於93年9月23 日
    申請解散登記並經核准。被告林鴻文身為瑩駿公司之清算人
    ，明知原告對該公司具有前開違約之重購差價損害賠償債權
    ，未依公司法第327條之規定個別通知原告申報債權，其執
    行清算事務，違反該法令而致原告受有前開重購差價之損害
    ，依公司法第23條第2項之規定，應負賠償責任。
  (三)被告抗辯重購時更改競標廠商資格致重購價格太高部分，經
    查：
    1.政府採購法之子法「投標廠商資格與特殊或巨額採購認定
      標準」第2條規定：「機關辦理採購，得依採購案件之特
      性及實際需要，就下列事項訂定投標廠商之基本資格，並
      載明於招標文件：一與提供招標標的有關者。二與履約能
      力有關者。」第3條規定：「機關依前條第1款訂定與提供
      招標標的有關之基本資格時，得依採購案件之特性及實際
      需要，就下列事項擇定廠商應附具之證明文件：一廠商登
      記或設立之證明。．．．二廠商納稅之證明。．．．」第
      4條規定：「機關依第2條第2款訂定與履約能力有關之基
      本資格時，得依採購案件之特性及實際需要，就下列事項
      擇定廠商應附具之證明文件或物品：一廠商具有製造、供
      應或承做能力之證明。．．．二廠商具有如期履約能力之
      證明。．．．」 (見本院卷第185-186頁)
    2.本件瑩駿公司因無製造之能力，於搶標後再行四處設法籌
      交該項軍品，衍成瑩駿公司逾期無法交貨致須解約，影響
      國軍軍品生產及戰備整備，從而原告依前揭規定於第2次
      招標 (重購)時載明須具履約能力：曾完成類似製造、供
      應、承做之契約及驗收合格證明或得標後7日內可取得履
      約所需之設備或場所之證明文件，尚難認為係不當限制投
      標廠商資格。又重購係以當時的市場行情、採購商情、訪
      價結果為參考依據，並無重購須以前標的金額為依據之規
      定，且公告招標後，只要廠商進入底價就要進入決標，至
      於決標的金額原告事前無法得知。從而，被告所辯更改廠
      商資格才使重購價格太高云云尚難採信。
八被告陳潔如部分：
  (一)原告與聯恒公司於92年11月18日所簽訂購軍品合約之「
    FK93042P028規格附件」備註三、交運 (交貨)時程約定：「
    賣方應自簽約日後90日內乙次將採購標的送達交貨地點完成
    交貨。」 (見本院卷第87頁)聯勤第202廠採購契約通用條款
    規定：「... 伍、履約保證：... 七、乙方有下列情形之一
    ，其所繳納之履約保證金得部分或全部不予發還，充作懲罰
    性違約金：... (四)因可歸責於乙方之事由致... 全部終止或
    解除契約者，全部保證金。... 拾柒、因乙方違約終止或解
    除契約：一乙方有違反第伍條第七項之情事者，甲方得以書
    面通知終止或解除契約之全部或一部，並得向乙方請求因此
    所生之損害賠償。... 三甲方依前項各項終止或解約者，得
    依其認定適當之方式，自行或洽其他廠商完成被終止或解除
    之契約，所增加之費用由乙方負擔。」 (見本院卷第89、93
    頁)聯恒公司因未能依約交貨而請求解除契約，經原告同意
    解約，乃由原告公告向其他廠商招標重購，則原告依約得請
    求聯恒公司賠償因重購所增加之費用 (即重購差價)。
  (二)被告陳潔如原係聯恒公司負責人，聯恒公司於93年12月10日
    申請解散登記並經核准。被告陳潔如身為聯恒公司之清算人
    ，明知原告對該公司具有前開違約之因重購所增加費用賠償
    債權，未依公司法第327條之規定個別通知原告申報債權，
    其執行清算事務，違反該法令而致原告受有前開因重購所增
    加費用之損害，依公司法第23條第2項之規定，應負賠償責
    任。
  (三)被告抗辯重購價格太高部分，經查：依政府採購法第13條第
    1項、第19條及行政院工程會88年4月2日工程企字第
    8804490號函 (見本院卷第190頁)凡財物採購為1,000,000元
    以上者，應公開招標，既須公開招標，即係由投標廠商競標
    ，則無法預先得知得標廠商之決標價格，又軍事機關應監察
    院審計部之要求而訂頒「軍事機關財物勞務採購解約重購案
    件管制作業程序」，規定「... 肆、作業程序四如後續仍有
    採購需求，解約重購案件比照一般新案辦理，預算金額得依
    市場行情訂定」(見本院卷第193頁)，而凡購案底價之訂定
    ，均須依政府採購法第46條所定「底價應依圖說、規範、契
    約並考量成本、市場行場及政府機關決標資料編列」，則聯
    恒公司之得標價格為4,379,531元，固較之另二家廠商投標
    金額5,440,000及4,738,176元為低 (見本院卷第196頁)，然
    其搶標之結果導致無法交貨，而重購後各廠商之投標金額為
    4,738,921元、5,052,224元及5,657,300元(見本院卷第197
    頁)，應無過高不合理之情形，被告所辯並無足採。
九綜上所述，被告源璨公司與原告簽訂訂購軍品合約後，交貨逾
  期30日以上，契約經原告解除，由原告公告向其他廠商招標重
  購，依約原告得請求被告賠償該差價；瑩駿公司與原告簽訂訂
  購軍品合約，交貨逾期50日以上，契約經原告解除，由原告公
  告向其他廠商招標重購，依約原告得請求瑩駿公司賠償該差價
  ，瑩駿公司嗣後申請解散登記並經核准，被告林鴻文為瑩駿公
  司之清算人，執行清算事務違反公司法第327條之規定致原告
  受有重購差價之損害，依公司法第23條第2項之規定，應負賠
  償責任；聯恒公司與原告簽訂訂購軍品合約，聯恒公司因未能
  依約交貨而請求解除契約，經原告同意解約，由原告公告向其
  他廠商招標重購，則原告依約得請求聯恒公司賠償因重購所增
  加之費用 (即重購差價)，聯恒公司嗣後申請解散登記並經核
  准，被告陳潔如為聯恒公司之清算人，明知原告對該公司具有
  前開違約之因重購所增加費用賠償債權，其執行清算事務，違
  反該公司法第327條之規定致原告受有前開因重購所增加費用
  之損害，依公司法第23條第2項之規定，應負賠償責任。從而
  ，原告請求被告源璨公司賠償重購差價496,800元，並自收受
  差價求償函之翌日即93年11月3日起至清償日按年息5%計算之
  利息；請求被告林鴻文應賠償重購差價1,417,500元，暨自瑩
  駿公司收受差價求償函之翌日即93年11月26日起至清償日止按
  年息5%計算之利息；請求被告陳潔如賠償因重購所增加之費用
  353,720元，暨自聯恒公司收受差價求償函之翌日即93年11 月
  24日起至清償日止按年息5%計算之利息部分，為有理由，應予
  准許，至逾此部分之利息請求 (原告請求被告林鴻文給付93
  年11月25日之前之利息部分)，為無理由，應予駁回。
十本件主文第1、3項即被告源璨公司、陳潔如應為給付部分，為
  所命給付之金額未逾500,000元之判決，應依職權宣告假執行
  ，被告陳潔如陳明願供擔保免為假執行，爰酌定相當之擔保金
  額宣告之，並依職權定被告鴻璨公司免為假執行之擔保金額併
  宣告之；其餘原告勝訴部分，原告陳明願供擔保請求宣告假執
  行，爰酌定相當之擔保金額宣告之，並依職權定被告林鴻文免
  為假執行之擔保金額併宣告之，至原告敗訴部分，其假執行之
  聲請即失所附麗，應併予駁回。
十一本件事證已臻明確，兩造所為之其他主張陳述並所提之證據，
  經審酌後，認均與本件之結論無礙，不再一一論述，併予敘明
  。
十二結論：本件原告之訴為一部有理由、一部無理由，依民事訴訟
  法第79條、第389條第1項第5款，第390條第2項、第392條第2
  項判決如主文。
中　　華　　民　　國　 　94　　年　　5　　月　　17　　日
                  民事第五庭    法　官　周美雲
以上正本係照原本作成
如對本判決上訴，須於判決送達後20日內向本院提出上訴狀
中　　華　　民　　國　 　94　　年　　5　　月　　17　　日
                       　　　　 書記官　黃菀茹
